# 收入确认是总额法还是净额法？

提问人：541000zac 时间：2021-04-08 12:33:08
A公司是一家宽带接入服务商，一般情况下会投资建设到用户端的宽带接入资源，但部分新建小区物业已经统一建设完成了管道、光纤、入户线的敷设，运营商要进入该小区必须与物业公司签订收入分成合同，按照该小区的用户产生的收入的比例分成。公司收入该怎么确认？多谢

回答人：chenyiwei
要看与开发商或物业的分成条款如何确定，是否通过分成方式保证开发商或物业对这些设施的投资款均可收回（不论住户实际使用情况如何），也就是判断本企业与物业之间的关系是融资租赁还是经营租赁。
但是，不论租赁分类如何，本企业作为宽带服务商均对用户承担首要责任，故应按总额法确认收入，将给物业或开发商的分成款或者直接确认为营业成本（如属于经营租赁），或者通过融资租入资产折旧的方式计入营业成本。